臺灣高等法院臺中分院民事判決　100年度訴字第19號
原　　　告　林建財
　　　　　　林楊阿蕊
上 列 二人
訴訟代理人　林月玲
被　　　告　陳金塔
　　　　　　陳宏榮
上列原告因被告傷害致死案件，提起刑事附帶民事訴訟，請求侵
權行為損害賠償事件，經本院刑事庭裁定移送（100年度附民字
第143號），本院於中華民國100年11月9日言詞辯論終結，判決
如下：
    主  文
被告應連帶給付原告林建財新臺幣壹佰壹拾柒萬玖仟佰伍拾柒
元，及自民國一百年六月二十九日起至清償日止，按年息百分之
五計算之利息。
被告應連帶給付原告林楊阿蕊新臺幣壹佰伍拾肆萬伍仟伍佰玖拾
柒元，及自民國一百年六月二十九日起至清償日止，按年息百分
之五計算之利息。
原告其餘之訴駁回。
本判決第一項所命之給付部分，於原告林建財以新臺幣拾玖萬
元為被告供擔保後，得假執行；但被告如於執行標的物拍賣、變
賣或物之交付前，以新臺幣壹佰壹拾柒萬玖仟佰伍拾柒元為原
告林建財預供擔保，得免為假執行。
本判決第二項所命之給付部分，於原告林楊阿蕊以新臺幣伍拾壹
萬元為被告供擔保後，得假執行；但被告如於執行標的物拍賣、
變賣或物之交付前，以新臺幣壹佰伍拾肆萬伍仟伍佰玖拾柒元為
原告林楊阿蕊預供擔保，得免為假執行。
原告其餘假執行之聲請駁回。
訴訟費用由被告連帶負擔五分之四，餘由原告負擔。
    事實及理由
壹、程序方面:
    按訴狀送達後，原告得將訴為擴張或減縮應受判決之聲明，
    民事訴訟法第二百五十五條第一項第三款定有明文。是原告
    將原訴擴張或減縮應受判決事項之聲明者，依上開說明，自
    得為之。查原告於民國一百年六月二十二日向本院刑事庭提
    出刑事附帶民事訴訟起訴狀，其起訴聲明原為：「一被告應
    賠償原告新台幣（下同）429萬5083元，並自起訴狀繕本送
    達之翌日起至清償日止按年息百分之五計算之利息。」等語
    （見本院一百年度附民字第一四三號卷第二頁），經本院於
    一百年九月六日行準備程序時，原告將聲明更正為：「一被
    告應連帶給付原告林建財200萬元，及自起訴狀繕本送達之
    翌日起至清償日止按年息百分之五計算之利息。二被告應連
    帶給付原告林楊阿蕊229萬5083元，及自起訴狀繕本送達之
    翌日起至清償日止按年息百分之五計算之利息。」等語（見
    本院卷第十九頁），核為聲明之擴張，依上開規定，應予准
    許，合先敘明。
貳、實體方面：
一、原告方面：(1)被害人林淵銘（下稱林淵銘）於九十八年十二
    月三十日十六時十九分，在彰化縣埔鹽鄉○○村○○路三十
    二之十七號大德宮前，見被告陳金塔（下稱陳金塔）與被告
    陳宏榮（下稱陳宏榮）互毆，乃趨前勸架，卻引發陳金塔、
    陳宏榮不悅，二人基於傷害林淵銘身體之犯意聯絡，共同毆
    打林淵銘之頭部及身體部位，致林淵銘受有頭部外傷併腦內
    出血，及硬腦膜下出血，經緊急送醫，仍因傷勢過重不治死
    亡，案經彰化縣警察局溪湖分局報請臺灣彰化地方法院檢察
    署相驗在案。(2)又被告因傷害林淵銘致死，而原告為林淵銘
    之父母，自得依侵權行為之法律關係，請求被告賠償：醫
    療費用：童綜合醫療社團法人童綜合醫院（下稱童綜合醫院
    ）自負額8690元；行政院衛生署彰化醫院（下稱彰化醫院）
    自負額6393元，總計1萬5083元。殯葬費用：28萬元。
    法定扶養費用：原告均為年邁之人，且無謀生能力，因此請
    求被告賠償原告各100萬元之法定扶養費用。精神慰撫金
    ：林淵銘生性淳樸、安分守己，惟卻因善良本性前往勸架，
    反遭被告痛毆致死，而林淵銘於生前即照顧中風父親，且為
    家中經濟支柱，而原告均為年邁之人，遭如此重大打擊，精
    神萬分痛苦，難以撫平，因而請求被告賠償原告各100萬元
    之精神慰撫金。爰依侵權行為之法律關係，請求被告連帶負
    損害賠償責任等語。起訴聲明求為判決：(一)被告應連帶給付
    原告林建財（下稱林建財）200萬元，及自起訴狀繕本送達
    之翌日起至清償日止按年息百分之五計算之利息。(二)被告應
    連帶給付原告林楊阿蕊（下稱林楊阿蕊）229萬5083元，及
    自起訴狀繕本送達之翌日起至清償日止按年息百分之五計算
    之利息。(三)原告願供擔保請准宣告假執行。(四)訴訟費用由被
    告連帶負擔。
二、被告陳金塔：其與陳宏榮在打架，林淵銘係過來勸架，而被
    告僅有撥開林淵銘而已，並沒有追打林淵銘。又林淵銘係在
    被告打架中，自己跌倒受傷等語，資為抗辯。答辯聲明求為
    判決：(一)原告之訴駁回。(二)訴訟費用由原告負擔。
三、被告陳宏榮：其與陳金塔在扭打時，原告林楊阿蕊在現場，
    亦有親眼目睹，被告並沒有追打林淵銘，且林淵銘於警局做
    筆錄時，亦未說被告有追打他。又林淵銘係在被告打架中，
    自己跌倒等語，資為抗辯。答辯聲明求為判決：(一)原告之訴
    駁回。(二)訴訟費用由原告負擔。
四、本件不爭執事項：
(一)、本院於一百年七月六日行審判程序時，應被告請求當庭勘驗
    監視錄影畫面，並當庭製作勘驗筆錄，即本院一百年度上訴
    字第一０七七號卷宗第四十七頁反面至第四十九頁，此為被
    告所不爭執。又林淵銘係於九十九年一月六日死亡，而直接
    死亡原因：(甲)重度腦水腫及腦疝；(乙)顱內及腦實質出血（(甲)
    之原因）；(丙)衝擊性顱腦鈍力損傷（(乙)之原因）。
(二)、被告對於林楊阿蕊所支出：(1)醫療費用1萬5083元；(2)殯葬
    費用28萬元部分，並不爭執。又原告就扶養費用之請求，同
    意以九十九年度彰化縣每人每月平均消費支出為基準，即每
    月1萬3804元。再兩造對於林淵銘死亡時，關於計算林建財
    之平均餘命，為七‧四九年；而林楊阿蕊之平均餘命，為十
    一‧二０年。
(三)、本院一百年度上字第一０七七號刑事判決被告傷害致死罪後
    ，被告上訴，已經最高法院一百年度台上字第五五八０號判
    決上訴駁回確定。
(四)、以上事實，為兩造所不爭執，並有原告所提出童綜合醫院醫
    療費用明細表、彰化醫院醫療費用收據、合利禮儀事業有限
    公司收據、彰化縣埔鹽鄉公所公園公墓使用費繳款書、彰化
    市立殯儀館殯葬規費繳款收據及本院依職權調取本院一百年
    度上訴字第一０七七號傷害致死案件刑事卷全部，並影印附
    卷等資料為證，自堪信為真實，本院自得採為判決之基礎。
五、本件爭執事項：
    被告是否有傷害林淵銘而致其死亡之事實，而應負侵權行為
    損害賠償責任？又如被告對林淵銘有傷害致死之事實，原告
    得請求被告之金額為何？
六、得心證之理由：
(一)、被告是否有傷害林淵銘而致其死亡之事實，而應負侵權行為
    損害賠償責任？又如被告對林淵銘有傷害致死之事實，原告
    得請求被告之金額為何？原告主張：林淵銘於九十八年十二
    月三十日中午十六時十九分，在大德宮前，見被告二人互毆
    ，乃趨前勸架，卻引發被告二人不悅，而基於傷害林淵銘身
    體之犯意聯絡，共同毆打林淵銘之頭部及身體部位，致林淵
    銘受有頭部外傷併腦內出血，及硬腦膜下出血，經緊急送醫
    ，仍因傷勢過重不治死亡，被告自應對原告負侵權行為損害
    賠償責任等語；被告辯稱：伊二人打架時，林淵銘係過來勸
    架，被告並沒有追打林淵銘，林淵銘係在伊二人打架中，自
    己跌倒受傷等語。經查：
(二)、陳宏榮因不滿陳金塔在其住家頂樓胡亂噴漆，於九十八年十
    二月三十日下午四時許，在彰化縣埔鹽鄉○○村○○路三十
    二之十七號大德宮前廣場，發生爭執互毆。林淵銘與彼等熟
    識，獲悉上情，於下午四時十九分許抵達，趨前勸架，引發
    陳金塔及陳宏榮不悅，陳金塔先出手拉扯林淵銘，示意勿插
    手此事，後又於陳宏榮走入廟內之際，出拳朝林淵銘攻擊，
    於下午四時二十一分許，陳金塔繼續與返回之陳宏榮爭執、
    拉扯、扭打，而林淵銘則不斷從中緩頰，至下午四時二十二
    分許，陳金塔、陳宏榮竟遷怒林淵銘之介入，且彼等客觀上
    應能預見頭部為人體重要部位，如出拳予以毆打，將造成死
    亡之結果，惟於盛怒下，陳宏榮先以右腳踢林淵銘未中，再
    以右拳攻擊林淵銘頭部，陳金塔、陳宏榮並合力追打林淵銘
    ，造成林淵銘受有顏面部右側上、下眼瞼各１５公分瘀血
    ，右手三角肌部４６公分瘀血，右大腿前部１０３公分
    瘀血，左大腿後部１３７公分瘀血、前部１２３公分瘀
    血，左膝前部０‧５０‧５公分、１１‧５公分擦傷（
    事後結痂）各一處，左外踝部０‧５０‧５公分、０‧３
    ０‧３公分擦傷（事後結痂）各一處之傷害。嗣林淵銘之
    母林楊阿蕊聽到爭吵聲，於下午四時三十一分許，前往大德
    宮察看，始與林淵銘分乘腳踏車、機車離開。詎林淵銘返家
    休養後傷勢惡化，且其原有肝硬化疾病，將延緩凝血及增加
    出血量，乃於九十八年十二月三十一日晚上九時二分許，由
    其姊夫鄭清松送至彰化醫院急診，再於九十九年一月一日轉
    診至童綜合醫院，仍因傷勢過重，延至九十九年一月六日上
    午十一時許，因衝擊性顱腦鈍力損傷，引起顱內及腦實質出
    血，造成重度腦水腫及腦疝死亡。案經原告訴請彰化縣警察
    局溪湖分局（下稱溪湖分局）報請臺灣彰化地方法院檢察署
    （下稱彰化地檢署）檢察官偵查起訴後，經臺灣彰化地方法
    院九十九年度訴字第一四五九號審理後，判處：「陳金塔、
    陳宏榮共同犯傷害致人於死罪，陳金塔處有期徒刑柒年捌月
    ，陳宏榮處有期徒刑柒年陸月。」在案。被告對於上開判決
    不服，提起上訴，經本院一百年度上訴字第一０七七號審理
    後，則駁回被告之上訴；復經被告向最高法院提起第三審上
    訴，亦經最高法院一００年度台上字第五五八０號判決駁回
    被告上訴而確定在案。上開事實，經本院調取本院一百年度
    上訴字第一０七七號傷害致死案件刑事卷宗全部，查閱屬實
    ，此亦有上開刑事卷影本附卷可稽。
(三)、再被告雖辯稱：伊等未毆打林淵銘，係林淵銘於被告打架中
    ，自己跌倒受傷等語。惟查，陳宏榮於九十九年一月三十一
    日至溪湖分局埔東派出所接受調查時，陳稱：「（員警問：
    你於九十八年十二月三十日十六時許，在彰化縣埔鹽鄉○○
    村○○路三十二之十七號（大德宮）前，與陳金塔及林淵銘
    在廟前空地發生何事？）‧‧‧不知何原因，陳金塔卻針對
    林淵銘，還追打林淵銘，並將林淵銘拉到廟前空地（錄影監
    視死角）用腳將林淵銘踢倒，待林淵銘倒在地上後，陳金塔
    便拿起所穿的拖鞋往林淵銘頭部猛打‧‧‧我還拉起陳金塔
    後，但林淵銘已躺在地上爬不起來，不久後，林淵銘的母親
    騎單車到廟前空地要叫林淵銘回去‧‧‧」等語（見彰化縣
    警察局溪湖分局刑案偵查卷宗第十二頁），又彰化地檢署檢
    察官於九十九年七月二十六日行偵查程序時，陳宏榮亦提出
    自白書，而依該自白書之內容，亦與其於埔東派出所接受調
    查時所為之陳述內容，大致相符（見彰化地檢署九十九年度
    偵字第三七三五號偵查卷宗第三十四至三十六頁）。
(四)、又依本院刑事庭於一百年七月六日行審判程序時，應被告請
    求當庭勘驗監視錄影畫面，並當庭製作勘驗筆錄，勘驗結果
    ：「十六時二十分十二秒：陳宏榮轉身往大德宮方向離去
    ，陳金塔與林淵銘則站在貨車前爭執。十六時二十分二十
    秒：陳金塔伸出左手朝林淵銘比手畫腳，林淵銘往後閃開（
    不確定是否有打到）。十六時二十二分十八秒：陳金塔與
    陳宏榮追打在旁觀看之林淵銘，其中陳宏榮用右腳踢林淵銘
    未中，再以右手攻擊林淵銘頭部，林淵銘有閃躲或低頭動作
    （原因為被打到低頭還是自行閃躲無法確定），二人並追打
    林淵銘至鏡頭外。十六時三十分十九秒：‧‧‧同時，林
    淵銘由畫面右方之鏡頭外，往畫面中間移動，在階梯前與陳
    宏豪交談後，坐到階梯上，陳宏豪則站在階梯前（見本院一
    百年度上訴字第一０七七號卷第四十八至四十九頁），再參
    以彰化地檢署法醫解剖鑑定報告書之記載：「鑑定經過：一
    屍體外表檢查：‧‧‧頭面頸部：顏面部右側上下眼瞼瘀血
    斑各１５公分。二解剖內部檢查：頭蓋腔：兩側頂部及右
    額部頭皮下廣泛出血‧‧‧右側額葉７‧５６１‧８公
    分、左額葉、右顳葉、兩側前顱窩及右中顱窩硬腦膜下腔血
    塊。右額葉、左額葉３１‧２公分、右側顳葉尖部及外側
    ２‧５１‧３公分、小腦外側４３公分蜘蛛膜下腔出血
    。腦重１４５０公克，呈廣泛重度充血與水腫。兩側大腦海
    馬溝迴及兩側小腦扁桃體均有嚴重腦疝，以右側較為顯著。
    切面可看見大腦右額葉實質大血腫及中腦實質出血，無其他
    局部病灶‧‧‧三解剖發現：1.顱腦鈍力損傷，衝擊性，重
    度‧‧‧2.大腦廣泛充血與水腫，重度（腦重１４５０公克
    ）‧‧‧鑑定說明：死者林淵銘之顱腦損傷為外力致傷殆無
    疑問。依解剖所見之傷勢分布，應研判為衝擊傷大於對衝傷
    （即頭皮損傷／顱骨骨折為同側的大腦損傷，稱為衝擊傷；
    頭皮損傷／顱骨骨折為對側的大腦損傷，稱為對衝傷。衝擊
    傷大於對衝傷時，是外物、外力打擊致傷；對衝傷大於衝擊
    傷時，是頭部撞物（跌倒）致傷）。」（見彰化地檢署九十
    九年度相字第十六號相驗卷宗第六十八至七十一頁），且經
    本院於一百年十月二十一日於現場勘驗，勘驗結果：「一大
    德宮前有一大廣場，其上並無障礙物，也未有其他設施設置
    其上，亦無任何硬體物置於其上，僅於右側畫有三個停車位
    。」等語，此有勘驗筆錄、略圖附卷（見本院卷第五十八頁
    反面、第六十頁），而陳金塔於九十九年四月二日前往上開
    派出所接受調查時，亦陳稱：「（員警問：你現提示並當場
    播放彰化縣埔鹽鄉○○村○○路三十二之十七號『大德宮』
    九十八年十二月三十日十六時二十五分四十六秒之監視錄影
    檔，此時騎機車到『大德宮』廣場為何人？穿白色服裝與穿
    深色服裝發生扭打之二人是否為你與陳宏榮，或是與林淵銘
    ？又為何發生扭打？後來出現於『大德宮』廣場又各為何人
    ？）‧‧‧我只知道林淵銘的母親有到現場，林淵銘母親有
    在喊說林淵銘為何倒在地上。」等語（見彰化縣警察局溪湖
    分局刑案偵查卷宗第五頁），是本院依法醫解剖鑑定報告書
    之記載，林淵銘頭部所受傷害程度，係屬外力打擊致傷，並
    綜合上開情事，認定陳金塔與陳宏榮確有追打林淵銘至鏡頭
    之外，而於消失的八分鐘時間，即如陳宏榮上開所稱：陳金
    塔將林淵銘拉到廟前空地（錄影監視死角）用腳將林淵銘踢
    倒，待林淵銘倒在地上後，陳金塔便拿起所穿的拖鞋往林淵
    銘頭部猛打；而陳宏榮亦於九十九年九月二十日行偵查程序
    時，亦承認有毆打林淵銘（見彰化地檢署九十九年度偵字第
    三七三五號偵查卷宗第四十九頁），從而被告上開所辯，伊
    等未追打林淵銘，林淵銘係自己跌倒云云，難認可信。
(五)、按因犯罪而受損害之人，於刑事訴訟程序得附帶提起民事訴
    訟，對於被告及依民法負賠償責任之人，請求回復其損害。
    前項請求之範圍，依民法之規定，刑事訴訟法第四百八十七
    條定有明文。次按，因故意或過失，不法侵害他人之權利者
    ，負損害賠償責任。數人共同不法侵害他人之權利者，連帶
    負損害賠償責任。不法侵害他人致死者，對於支出醫療及增
    加生活上需要之費用或殯葬費之人，亦應負損害賠償責任。
    被害人對於第三人負有法定扶養義務者，加害人對於該第三
    人亦應負損害賠償責任。不法侵害他人致死者，被害人之父
    、母、子、女及配偶，雖非財產上之損害，亦得請求賠償相
    當之金額，民法第一百八十四條第一項前段、第一百八十五
    條第一項前段、第一百九十二條第一項、第二項、第一百九
    十四條分別定有明文。被告於上揭時、地不法侵害林淵銘之
    生命，而林建財、林楊阿蕊為林淵銘之父母親，此有戶籍謄
    本（見本院卷第二十三頁）在卷可按，則原告依上開規定，
    請求被告賠償所支出醫療費用、殯葬費用、扶養費用、精神
    慰撫金，應否准許？茲分述如下：
(1)、醫療費用部分：林楊阿蕊支出醫療費用，總計1萬5083元，
    並提出童綜合醫院醫療費用明細表、彰化醫院醫療費用收據
    為證（見本院附民卷第八、十至十一頁），且為被告所不爭
    執（見本院卷第十九頁），是以原告請求被告連帶賠償已支
    出之醫療費用1萬5083元，自有理由，應予准許。
(2)、殯葬費用部分：林楊阿蕊支出殯葬費用共28萬元，並提出合
    利禮儀事業有限公司收據、彰化縣埔鹽鄉公所公園公墓使用
    費繳款書、彰化市立殯儀館殯葬規費繳款收據（見本院附民
    卷第七、九、十、十二頁），且為被告所不爭執（見本院卷
    第十九頁正反面），是以原告請求被告連帶賠償已支付之殯
    葬費用28萬元，自有理由，應予准許。
(3)、扶養費用部分：
、按受扶養權利者，以不能維持生活而無謀生能力者為限。前
    項無謀生能力之限制，於直系血親尊親屬，不適用之。又扶
    養之程度，應按受扶養權利者之需要，與負扶養義務者之經
    濟能力及身分定之，民法第一千一百十七條、第一千一百十
    九條分別定有明文。又所稱「不能維持生活」，係指無財產
    足以維持生活而言（最高法院八十一年度台上字第一五０四
    號判決意旨參照）。至於計算受扶養之期間，則以扶養義務
    人有養贍能力為前提，即應以其謀生能力繼續之年限為準。
、林建財、林楊阿蕊為林淵銘之父母親，在林淵銘死亡時，林
    建財為八十三歲，無工作，名下不動產二筆（即目前耕作之
    農地）、利息所得，合計財產總值約為346萬5280元；林楊
    阿蕊為七十八歲，無工作，名下無不動產，財產總值為0元
    ，此有本院依職權調閱稅務電子閘門財產所得調件明細表附
    卷可參（見本院卷第三十五至四十五頁）。經本院審酌林建
    財上開所有財產，無非供其耕作之農業用地，難以變價、收
    取孳息或創造財富，資為本身各項生活必要費用之需，應認
    為林建財、林楊阿蕊不能以自己之財產維持生活，自有請求
    林淵銘扶養之權利。
、又於林淵銘死亡時，依內政部公布之九十八年臺閩地區簡易
    生命表，林建財尚有平均餘命為七‧四九年；而林楊阿蕊之
    平均餘命，為十一‧二０年，為兩造所不爭執（見本院卷第
    三十三頁正反面）。又林淵銘原與原告共同生活於彰化縣埔
    鹽鄉○○村○○路二十六號，此有戶籍謄本附卷可按（見本
    院卷第二十三頁），而林淵銘死亡時年為四十七歲，迄至原
    告上開平均餘命屆至時，還沒年滿六十五歲，尚未達勞工強
    制退休年齡六十五歲，林淵銘於原告上開平均餘命之期間，
    自有扶養原告之能力，應堪認定。再原告之第一順位扶養義
    務人，除配偶（林建財、林楊阿蕊互為扶養義務人）外，尚
    有林淵輝、林淵銘、林月招、林月卿、林月玲，共六人（見
    本院卷第二十三至三十頁），是林淵銘對於原告應各負扶養
    義務六分之一。
、再原告就關於扶養費用部分之請求，同意以九十九年度彰化
    縣每人每月平均消費支出1萬3804元（即每年16萬5648元）
    ，作為計算其受扶養之標準（見本院卷第十九頁），核與原
    告居住之彰化縣地區消費水準較接近，是本院認以此為計算
    標準，應屬可採。則依上開金額、得受扶養期間，並依霍夫
    曼法扣除中間利息（年息百分之五，第一年不扣除，係數表
    見原審卷第十二頁），再除以同順序扶養義務人之人數後，
    計算：
１、林建財所得請求賠償之扶養費金額為17萬9357元（計算式：
    165648元〈6.0000000（7年之係數）＋0.490.0000000
    （8年之係數6.000000000年之係數6.0000000）＝0.000000
    0〉6＝179357元，元以下四捨五入，下同）。
２、林楊阿蕊所得請求賠償之扶養費金額為25萬514元（計算式
    ：165648元〈8.0000000（11年之係數）＋0.200.00000
    00（12年之係數9.0000000000年之係數8.0000000）＝0.00
    00000〉6＝250514元）。
、基上，林建財得請求被告連帶賠償17萬9357元之扶養費用；
    林楊阿蕊得請求被告連帶賠償25萬514元之扶養費用。
(4)、精神慰撫金部分：查林建財識字、林楊阿蕊不識字，因年紀
    大而無工作；陳金塔國中畢業，名下無任何財產，並領有殘
    障手冊；陳宏榮國中畢業，名下無任何財產，此有陳金塔所
    提出之殘障手冊，及本院依職權調閱稅務電子閘門財產所得
    調件明細表附卷可參（見本院卷第三十五至五十一、五十六
    頁），經本院審酌兩造財產狀況，原告因被告傷害林淵銘致
    死所受痛苦之程度及兩造之身分、地位、經濟能力等一切情
    狀後，認原告各得請求被告連帶賠償精神慰撫金以一百萬元
    ，應屬相當。
六、綜上所述，原告因被告不法故意傷害林淵銘致死。從而，原
    告基於侵權行為損害賠償請求權之法律關係，請求被告連帶
    賠償林建財117萬9357元（計算式：100萬十17萬9357元＝11
    7萬9357元），連帶給付林楊阿蕊154萬5597元（計算式：1
    萬5083元＋28萬元＋25萬514元＋100萬元＝154萬5597元）
    ，及均自起訴狀繕本送達之翌日即一百年六月二十九日起至
    清償日止，按年息百分之五計算之利息部分，應予准許，逾
    此部分之請求，即不應准許。上開准許部分，原告陳明以供
    擔保為條件，請求宣告假執行，及被告雖未陳明願供擔保，
    請准宣告免為假執行，惟經本院審酌上揭各情，並依職權宣
    告被告預供擔保而免為假執行，爰分別酌定擔保金為附條件
    之假執行宣告，如主文第四、五項所示。上開不應准許部分
    ，原告之請求，即無理由，應予駁回，其假執行之聲請，已
    失所附麗，應併予駁回。
七、本件事證已臻明確，兩造其餘攻擊防禦方法及舉證，經審核
    後認對判決結果不生影響，不予一一論列。
八、據上論結，本件原告之訴一部為有理由，一部為無理由，依
    民事訴訟法第三百九十條第二項、第三百九十二條、第七十
    九條、第八十五條第二項，判決如主文。
中    華    民    國   100    年    11    月    23    日
                民事第六庭    審判長法  官  袁再興
                                    法  官  吳惠郁
                                    法  官  盧江陽
以上正本係照原本作成。
原告得上訴，但不得僅對被告其中一人部分上訴，被告得上訴，
但不得僅對原告林建材一人部分上訴。
如對本判決上訴，須於收受判決送達後20日內向本院提出上訴書
狀，其未表明上訴理由者，應於提出上訴後20日內向本院提出上
訴理由書（須按他造人數附具繕本）。
上訴時應提出委任律師為訴訟代理人之委任狀。具有民事訴訟法
第466條之1第1項但書或第2項之情形為訴訟代理人者，另應附具
律師及格證書及釋明委任人與受任人有該條項所定關係之釋明文
書影本。如委任律師提起上訴者，應一併繳納上訴審裁判費。
                                    書記官  陳麗玉
中    華    民    國   100    年    11    月    23    日
                                                      Ｓ